智慧財產法院刑事附帶民事訴訟判決
　　　　　　　　　　　　　　　　　　99年度附民上字第23號
上　訴　人　　益生生技開發股份有限公司
法定代理人　　陳子仁
訴訟代理人　　吳磺慶律師
被上訴人　　　官振群
　　　　　　　芮寶生醫股份有限公司
兼上一人之
法定代理人　　卓明偉
共　　　同
訴訟代理人　　何朝棟律師
　　　　　　　陳志偉律師
上列當事人間因被上訴人違反商標法等之附帶民事訴訟案件，上
訴人不服臺灣臺北地方法院中華民國99年9 月17日所為第一審附
帶民事訴訟判決（99年度智附民字第9 號），提起上訴，本院判
決如下：
    主  文
上訴駁回。
    事實及理由
一、程序事項：
    查上訴人原上訴聲明包含先位聲明及備位聲明，嗣於本院民
    國99年12月14日審理時，當庭撤回先位聲明，即有關民法第
    197 條第2 項之不當得利、公平交易法第31條之請求部分，
    經被上訴人表示同意（見本院卷第39、40頁）。依刑事訴訟
    法第491 條第9 款、民事訴訟法第446 條第1 項規定，自應
    允許。
二、上訴人於原審附帶起訴主張被上訴人侵害其商標權，聲明請
    求(一)被上訴人應連帶給付上訴人新臺幣（下同）2,000,000
    元，及自起訴狀繕本送達翌日起至清償日止，按年息5%計算
    之利息。(二)願供擔保請准宣告假執行，嗣原審駁回其訴及假
    執行之聲請。上訴人聲明不服，提起上訴，並聲明求為判決
    ：(一)原判決廢棄。(二)被上訴人應連帶給付上訴人2,000,000
    元正，及自起訴狀繕本送達翌日起至清償日止，按年息5%計
    算之利息。(三)願供擔保，請准宣告假執行。其主張與除原判
    決記載相同者，茲予引用外，補稱略以：
  (一)上訴人之產品說明書、型錄等確具原創性。又被上訴人不斷
    重製上訴人著作，嗣後又侵害益生公司2004年版型錄、ECOS
    一分鐘勝任細胞操作手冊、yT&A Cloning Vector Kit Port
    ocol操作手冊內容等（原判決認定無罪部分），其接續犯行
    持續至告訴後，故告訴期間尚未屆滿，時效並未屆至。
  (二)損害賠償範圍計算方式：
    有關被上訴人侵害「公開傳輸權」部分，由於消費者下載次
    數難以得知，因此難以計算損害金額。又按被上訴人侵害之
    項目，依商標法第61條第1 項第3 款、著作權法第88條第3
    項規定，可得知損害金額為16,500,000元。
三、被上訴人聲明求為判決：(一)駁回上訴。(二)願供擔保，請准宣
    告免為假執行。並抗辯：援引用刑事卷證資料，否認有何侵
    權行為。
四、按審理智慧財產案件審理法第23條案件之附帶民事訴訟，認
    為原告之訴不合法，或刑事訴訟諭知無罪、免訴或不受理者
    ，應以判決駁回之，智慧財產案件審理法第27條第1 項前段
    定有明文。
五、原審判決以被上訴人被訴違反著作權法、商標法刑事案件，
    業經原審諭知被上訴人芮寶生醫股份有限公司無罪，被上訴
    人被訴違反著作權法部分（即真得公司部分）不受理，其餘
    被訴部分均無罪，並依刑事訴訟法第503 條第1 項前段規定
    ，判決駁回上訴人之訴。檢察官提起上訴後，復經本院99年
    度刑智上易字第105 號駁回檢察官之上訴，維持被上訴人無
    罪及不受理之判決。揆諸前揭規定，原審駁回上訴人在第一
    審之訴（及假執行之聲請），經核並無不合，上訴人猶執陳
    詞，指摘原判決不當，求為判決如訴之聲明，為無理由，應
    予駁回。
據上論結，應依智慧財產案件審理法第27條第1 項前段，判決如
主文。
中　　華　　民　　國　　100　 年　　2　　 月　　24　　日
                    智慧財產法院第二庭
                          審判長法　官  陳忠行
                                法  官  曾啟謀
                                法  官  蔡惠如
如不服本判決應於收受送達後10日內向本院提出上訴書狀，其未
敘述上訴之理由者並得於提起上訴後10日內向本院補提理由書。
（均須按他造當事人之人數附繕本，「切勿逕送上級法院」）
中　　華　　民　　國　　100　 年　　2　　 月　　24　　日
                                書記官  林佳蘋
